# 新租赁准则下转租

提问人：pl兰兰兰 时间：2022-03-24 12:24:26
请教陈版主及各位前辈，目前遇到了一个业务有点困惑，企业在 2021 年之前租赁了厂房，租期为 5 年，租入后将其中一部分转租给其他公司，租期为 3 年，转租部分租期结束后不再续租。对于这种转租业务，在 2021 年根据新租赁准则确认使用权资产时，是否需要包括转租部分。还是从转租结束后才确认使用权资产？
请不吝赐教！谢谢！

回答人：chenyiwei
对于转租部分，应依据这部分转租赁面积对应的使用权资产判断是否构成融资租赁。如果构成融资租赁的，则转租赁部分对应的原租赁下使用权资产不体现在转租出租人的报表中，要到转租结束收回转租房产时才确认使用权资产；如果构成经营租赁的，则转租部分对应的原租赁下使用权资产仍需确认。